最高法院刑事裁定　　　　　　　　　　111年度台抗字第881號
抗　告　人　洪尚泓



上列抗告人因加重詐欺等罪案件，不服臺灣高等法院臺中分院中
華民國111年5月20日定應執行刑之裁定（111 年度聲字第1070號
），提起抗告，本院裁定如下：
    主  文
抗告駁回。
    理  由
一、按裁判確定前犯數罪者，併合處罰之。又數罪併罰，分別宣
    告其罪之刑，其宣告多數有期徒刑者，於各刑中之最長期以
    上，各刑合併之刑期以下，定其應執行之刑期，但不得逾30
    年，刑法第50條第1項前段及第51條第5款分別規定甚明。又
    執行刑之量定，係事實審法院裁量之職權，倘其所酌定之執
    行刑，並未違背刑法第51條各款規定所定之方法或範圍及刑
    事訴訟法第370 條所規定之不利益變更禁止原則（即法律之
    外部性界限），亦無明顯違背公平、比例原則或整體法律秩
    序之理念（即法律之內部性界限）者，即不得任意指為違法
    或不當。
二、原裁定略以：抗告人洪尚泓所犯如其附表（下稱附表）編號
    1 至24所示三人以上共同詐欺取財等合計50罪，先後經臺灣
    臺中地方法院、臺灣雲林地方法院、臺灣苗栗地方法院、臺
    灣南投地方法院、臺灣彰化地方法院、臺灣高等法院臺中分
    院判處附表編號1 至24所示之有期徒刑確定，且上開各罪均
    合於前揭定應執行刑之規定，爰依抗告人請求檢察官所為聲
    請，參酌抗告人所犯各罪反應出之人格特性、刑罰規範目的
    、整體犯罪非難評價、各罪之罪質、所侵害之法益、犯罪時
    間相近程度，以及施以矯正之必要性等情，綜合評價，於其
    中之最長期（有期徒刑1年7月）以上，參酌附表編號3 所示
    之4罪曾定應執行有期徒刑1年4月；附表編號5至6所示之7罪
    曾定應執行有期徒刑1年10月；附表編號8至10所示之8 罪曾
    定應執行有期徒刑3年8月；附表編號11至12所示之4 罪曾定
    應執行有期徒刑2年；附表編號14至16所示之8罪曾定應執行
    有期徒刑3年2月；附表編號17至18所示之4 罪曾定應執行有
    期徒刑2年3月；附表編號19至20所示之2 罪曾定應執行有期
    徒刑1年10月；附表編號22至24所示之7罪曾定應執行有期徒
    刑2 年11月，在各刑合併之刑期以下，定其應執行之刑為有
    期徒刑9年10月。經核於法並無違誤。
三、抗告意旨略以：原裁定未詳加審酌、說明附表所示各罪之總
    和刑期、犯罪情狀，即定有期徒刑9 年10月（抗告狀誤載為
    有期徒刑9年8月），已逾抗告人所犯加重詐欺取財罪之法定
    最重本刑有期徒刑7年，有欠公允，於法不合云云。
四、經查：原裁定審酌上情所定應執行刑有期徒刑9 年10月，既
    未逾越法律之外部性界限及內部性界限，且無明顯違背公平
    、比例原則，尚難謂有違法、不當。抗告意旨所指定應執行
    刑之上限，於法無據，且係就屬法院裁量職權適法行使之事
    項，純憑主觀之個人看法，漫指原裁定違法、不當，依上開
    說明，為無理由，應予駁回。
據上論結，應依刑事訴訟法第412條，裁定如主文。
中    華    民    國   111    年    7     月    21    日
                  刑事第五庭審判長法  官  李  錦  樑  
                                  法  官  吳  淑  惠  
                                  法  官  錢  建  榮  
                                  法  官  何  信  慶  
                                  法  官  周  政  達  
本件正本證明與原本無異
                                  書記官
中    華    民    國   111    年    7     月    26    日